臺灣桃園地方法院刑事判決　　　　　　　 99年度訴字第760號
公　訴　人　臺灣桃園地方法院檢察署檢察官
被　　　告　林西東
選任辯護人　劉楷律師
　　　　　　林明信律師
上列被告因妨害性自主罪案件，經檢察官提起公訴（98年度偵字
第27721號），本院判決如下：
    主  文
林西東對於女子以違反其意願之方法而為猥褻之行為，處有期徒
刑拾月；又對於女子以違反其意願之方法而為性交，處有期徒刑
參年陸月。應執行有期徒刑肆年。
    事  實
一、林西東係成年女子A 女（印尼籍，真實姓名年籍詳卷，起訴
    書代號0000-0000 ）之雇主，林西東竟為逞一時之性慾，而
    對A 女分別為下列之犯行：
（一）於民國98年9月間某日下午，見僅A女獨自1 人在桃園縣中
      壢市○○路○段86巷121號之住處廚房內，竟萌生強制猥褻
      之犯意，以藉機安撫受其驚嚇之A女為由，以違反A女意願
      之方式，不顧A女表達拒絕之意，用手隔著衣服從A女之肩
      膀往下拍按至A女之乳頭上方處，對A女為強制猥褻之行為
      得逞。
（二）詎料其食髓知味，又於98年11月9日下午2時許，林西東先
      由工廠搭載A 女返回上開住處，見家中無人，復萌生強制
      性交之犯意，藉機檢查A 女有無妊娠紋為由，以違反A 女
      意願之方式，強拉起A女之上衣，A女表示拒絕後並將上衣
      拉下，林西東不顧A 女表達反對之意，續以坐姿將當時站
      立之A女身穿之牛仔褲扣子打開並將拉鍊拉下，A女復表示
      拒絕並將扣子扣上拉鍊拉好，林西東一方安撫A 女不要害
      怕，另以一隻手再拉起A 女之上衣及胸罩，另一隻手則按
      壓A女之胸部及乳頭，再從A女背後以一手抱住A 女，另一
      隻手則拉下A 女牛仔褲之拉鍊，並將手伸入牛仔褲內，隔
      著內褲以手指插入A女陰道內，以此方式對A女為強制性交
      行為得逞。嗣於同年月13日，因甲女撥打113 電話求助，
      始查獲上情。
二、案經A 女訴由桃園縣政府警察局中壢分局報請臺灣桃園地方
    法院檢察署檢察官偵查起訴。
    理  由
壹、證據能力部分：
一、測謊鑑定報告部分
（一）測謊鑑定究竟有無證據能力，刑事訴訟法並無明文規定。
      惟實務上，送鑑單位依同法第208 條第1 項規定，囑託機
      關為測謊鑑定，受囑託機關就鑑定結果，以機關名義函覆
      原送鑑單位，該測謊鑑定結果之書面報告，即係受囑託機
      關之鑑定報告。而機關之鑑定報告，並不當然具有證據能
      力，必其形式上符合測謊基本程式要件，包括：(一)經受測
      人同意配合，並已告知得拒絕受測，以減輕受測者不必要
      之壓力。(二)測謊員須經良好之專業訓練與相當之經驗。(三)
      測謊儀器品質良好且運作正常。(四)受測人身心及意識狀態
      正常。(五)測謊環境良好，無不當之外力干擾等要件，始得
      賦予證據能力。本件辯護人主張：1.被告依檢察官指示於
      99 年4月14日下午2 時前往位於臺北市○○○路○ 段553
      號5 樓之刑事警察局鑑識科接受測謊時測謊鑑定人蕭志平
      表示因案件量多，無法在局內施測，隨即騎乘機車載運測
      謊儀器，並指示被告開車跟隨前往臺北市○○○路○ 段39
      號巷底一棟廢棄之刑事局偵五隊臺北組舊辦公大樓進行施
      測，故本件施測之精密儀器竟兒戲般以機車長途載運，沿
      途顛簸頗震動嚴重，儀器運作品質堪慮。2.又當日施測地
      點為已經廢棄之刑事局偵五隊臺北組舊辦公大樓二樓，該
      測謊房間髒亂潮濕，空氣品質極差，並有惡臭，令人難以
      呼吸，連鑑定人亦有相同感受，故該處環境髒亂，當時已
      無人在該處辦公，根本不適宜進行測謊，實不符合講究精
      緻良好環境之測謊要求，並提出現場照片數幀為證（見本
      院訴字卷第66-73 頁）。3.又測謊進行過程中，房間內臨
      時架設之攝影機突然從高處掉落，巨大聲響造成被告及鑑
      定人嚴重驚嚇，而測謊鑑定人蕭志平竟接續之前記錄繼續
      完成測謊，是其測謊反應之圖譜嚴重失真，不符合「測謊
      環境良好，無不當外力干擾」之要件。又內政部刑事警察
      局提供之測謊光碟，應有剪接或變造之情形。4.被告患有
      心臟痼疾多年，95年間即在臺北榮民醫院診斷有心肌缺氧
      之冠狀動脈血管疾病，本件施測前並未詢問被告過去病史
      或其他不適合施測之個人因素，是本件測謊亦不具備「受
      測人身心及意識狀態正常」之要件。認為本件測謊鑑定報
      告不具證據能力等語。惟查：
   1、證人即測謊鑑定人蕭志平於本院審理時證稱：本件施測後
      儀器都沒有出現任何故障或需要調整的情形，伊的儀器都
      是固定時間送去校正，最近一次校正時間是98年12月9 日
      。因為儀器本身也會自動校正，所以如果受到顛簸也不會
      影響儀器的正確性等語（見本院訴字卷第110 頁反面、第
      111 頁），並有本件施測使用之LX-4000 型號測謊儀之合
      格測試報告在卷可參（見本院訴字卷第114 頁），是當時
      該儀器之正確性應可獲得確保，辯護人空言以機車載運「
      即」會使儀器發生誤差，進而影響本件鑑定結果，然辯護
      人或被告既未實際以機車運送運送儀器，又豈知該日路途
      顛簸情況，進而影響儀器之正確性，是其等前揭主張純屬
      臆測之詞，要難憑採。
   2、又就該施測地點是否適宜進行測謊，經本院函詢內政部警
      政署刑事警察局，該局於100 年5 月11日以刑鑑字第1000
      056939號函覆說明三略謂：本件施測地點之臺北市○○○
      路○段之第二辦公室，為偵查第五隊與鑑識科部分同仁上
      班之公務場所，鑑識科在該處進行痕跡鑑定、電器鑑定及
      部分測謊鑑定（設有兩間測謊室），而該處施測環境安靜
      不受外力干擾等語（見本院訴字卷第145 頁），復參以證
      人蕭志平於本院審理時證述：第二辦公室還有同仁在辦公
      ，該處有兩間測謊室，當時雖然有兩、三個月沒有使用，
      但是伊並無覺得惡臭，被告也沒有向伊表示有惡臭的情形
      。本院訴字卷第37-43 頁照片中就是測謊地點，但照片中
      是否有施測的房間，伊不確定等語（見本院訴字卷第 108
      頁反面- 第109 頁、第110 頁反面-111頁），顯見該處仍
      在公務使用中，並非辯護人所指已經廢棄或環境惡劣不適
      宜測謊之情形，辯護人固然提出數張建築物外觀及內部為
      佐，然該照片所拍攝時間已非測謊鑑定當時，且依證人蕭
      志平前開證述，尚無法確定當時之測謊房是否即為照片所
      示，況辯護人及被告均非專業之合格測謊人員，對於何種
      客觀環境始「適宜」測謊，或環境惡劣至何種程度始不具
      備合格測謊環境之要求等節，並不具專業判斷能力，而證
      人蕭志平當時既然選擇第二辦公室之測謊室為本件測謊地
      點，即係判定該地各方面條件並無不適宜測謊之情形，亦
      難僅以事後所拍攝之照片，即認該環境於受測人受測時並
      不適宜作為受測地點。
   3、再就受測人測謊經過，受測人受測全程時無攝影器材或其
      他重物從高處掉落，或其他足以影響使受測人發生驚嚇之
      突發狀況，有本院100年7 月8日勘驗筆錄在卷可稽（見本
      院訴字卷第161-164頁），固然測謊過程檔案之31分30 秒
      左右，攝影器材有受到輕微碰撞而呈現畫面晃動之情形，
      然經本院送法務部調查局判讀該光碟，該檔案並無中斷或
      剪接、變造之情形，業經法務部調查局於100年8月2 日以
      調科伍字第10000423850 號函在卷可參（見本院訴字卷第
      167頁），是被告及辯護人泛以測謊當時有重物掉落，導
      致被告受到嚴重驚嚇云云，顯係事後規避測謊結果之詞，
      洵難足採。至測謊過程固然偶有傳來路旁車輛駛過或喇叭
      鳴笛聲及其他聲響，然該聲響經勘驗後，本院認僅屬一般
      環境中均可能出現之環境聲音，並未達於影響測謊環境或
      造成受測人驚嚇之程度，況當場鑑定人蕭志平或被告當時
      亦無對於該車輛發出之聲響有任何反應或措置，是辯護人
      及被告前揭主張云云，應係事後飾卸之詞，難以為被告有
      利之認定。
   4、又被告固以自身罹患冠狀動脈心臟病及頸椎椎間盤退化併
      椎間盤突出之病症，然觀諸該測謊報告書及所附測謊鑑定
      過程參考資料之記載內容，參以其中測試生理記錄圖之顯
      示線圖，均已敘明鑑定經過及其結果，核與法定記載要件
      相符，所測試之問題及其方法又具專業可靠性，況由測前
      會談及生理反應圖形之觀察可見受測人身心及意識狀態良
      好適於測謊，有該測謊報告在卷可參（見98年度偵字第27
      721號卷第76-89頁），復經證人蕭志平於本院審理時證以
      ：進行測謊前有先請被告先填寫測謊同意書，並告知受測
      人之權利事項，並且評估受測人之身心狀態是否適宜測試
      ，然後進行測前會談、測謊原理及儀器介紹，討論測試題
      目，在進行熟悉測試後才進行主要測試，對於一些心血管
      疾病之人進行測試時，伊會先進行熟悉測試，也就是觀察
      受測人熟悉測試的生理圖譜，如果還是可以正常解讀，就
      認定受測人該日是適宜測謊的。反之，若圖譜有混亂的情
      形，伊就會認定該日不適宜測謊。而本件被告進行熟悉測
      試時，其生理圖譜反應皆正常，是適宜接受測試的等語（
      見本院訴字卷第108 頁反面-109頁反面），是被告進行測
      謊前，經鑑定人判斷其身心狀態之反應並無不適宜測謊之
      情形，況被告自行填具之內政部刑事警察局測謊儀器測試
      具結書中就「病歷（包括精神疾病）」一欄中，被告亦填
      載「無」；「目前身體狀況」一欄中，被告則填載「很好
      」等字樣，並於表格末端簽名捺印，鑑定過程中亦無向鑑
      定人表示有何身體不適之情形，被告及辯護人徒以測謊人
      員未考量被告罹患冠狀動脈心臟病、頸椎椎間盤退化併椎
      間盤突出等病症導致測謊結果有誤云云，空言主張被告生
      理狀態不適於實施測謊進而否認該測謊報告書之證據能力
      ，誠非可採。
   5、按法院或檢察官得囑託醫院、學校或其他相當之機關、團
      體為鑑定，或審查他人之鑑定，並準用第203條至第206零
      條之1 之規定，其須以言詞報告或說明時，得命實施鑑定
      或審查之人為之。第163條第1項、第166條至第167條之7
      、第202 條之規定，於前項由實施鑑定或審查之人為言詞
      報告說明之情形準用之。刑事訴訴法第208條第1、2 項定
      有明文。是法院或檢察官囑託醫院、學校或其他相當之機
      關、團體為鑑定時，毋須具結，僅於實施鑑定之人為言詞
      報告說明者，應予具結，此觀該條第1項 規定囑託醫院、
      學校、其他機關或團體鑑定時，未準用同法第202條 應予
      具結之規定，而實施鑑定之人為言詞報告說明者，則準用
      同第202條應予具結規定自明。查本件內政部警政署刑事
      警察局之鑑定書，核係檢察官、法院囑託該單位所為之書
      面鑑定，依上開說明，自毋須具結，而有證據能力。是被
      告及其辯護人主張該研究所之鑑定書未經具結無具結，無
      證據能力等情，自不足採。
（二）綜上各節，堪該鑑定人蕭志平所出具之鑑定報告書內附之
      「內政部警政署刑事警察局測謊鑑定資料表」所載之「測
      試環境狀況」欄填寫良好、「測謊儀器運作」欄填寫正常
      ，並無辯護人所指不實登載之情形，且該測謊報告歷經本
      院審理時踐行提示並告以要旨之法定證據調查方法，再經
      檢察官與被告、辯護人為此辯論，從而完足合法之調查程
      序，則該測謊報告書應有證據能力，堪可認定。
二、供述證據部分
（一）按被告以外之人於審判中有滯留國外或所在不明而無法傳
      喚或傳喚不到情形，其於檢察事務官、司法警察官或司法
      警察調查中所為之陳述，經證明具有可信之特別情況，且
      為證明犯罪事實之存否所必要者，得為證據，刑事訴訟法
      第159 條之3 第3 款定有明文。而所謂「具有可信之特別
      情況」，係屬「信用性」之證據能力要件，並非「憑信性
      」之證據證明力，法院自應就其陳述當時之原因、過程、
      內容、功能等外在環境加以觀察，以判斷其陳述是否出於
      「真意」、有無違法取供等，其信用性已獲得確定保障之
      特別情況，加以論斷說明其憑據（最高法院97年度台上字
      第2799號判決意旨參照）。查本案證人即被害人A 女於案
      發後之99年6 月26日已經離境，有入出境資訊連結作業查
      詢一份、社工人員陳報狀在卷可稽（見本院訴字卷第8 頁
      、第23頁彌封袋內），於本院審理中復經傳喚未到，堪認
      證人A 女確有於審判中滯留國外之情形，且證人A 女前於
      警詢時所為有關被告對其兩次性侵害情節之陳述，其詢問
      之原因、過程、內容、功能等外在環境，俱查無何違法取
      供情事，堪信所述為證人A 女之真意，已足確保具有外部
      信用性之特別情況，復此屬為證明犯罪事實存否所必要之
      證據，自應有證據能力。
（二）次按被告以外之人於審判外之言詞或書面陳述，除法律有
      規定者外，不得作為證據，刑事訴訟法第159 條第1 項固
      有明文，惟被告以外之人於偵查中向檢察官所為之陳述，
      除顯有不可信之情況者外，得為證據。同法第159 條之 1
      第2 項亦有明文可參。而依第159 條之1 傳聞法則例外之
      立法理由，乃檢察官代表國家偵查犯罪，原則上能遵守法
      定程序，且被告以外之人如具有具結能力，仍應依法具結
      ，以擔保其據實陳述。故該條第2 項規定「除顯有不可信
      之情況外」，應係指被告以外之人於偵查中向檢察官所為
      之陳述，不論是言詞或書面，有未遵守法律規定之情形，
      即檢察官於偵查中所為之證據調查，須係出於違法取供者
      ，或具有具結能力之被告以外之人，未依法命其具結之情
      況，始無證據能力。經查，證人A 女、盧麗莉、鄭露茜在
      臺灣桃園地方法院檢察署向檢察官所為之陳述，經檢察官
      告知具結義務及偽證罪之處罰，並依法具結而為陳述，此
      有卷附上開偵訊筆錄及證人結文在卷可參（見上開偵卷第
      27-32 頁、第34頁、第71-73 頁、第74-75 頁），且查無
      違法取證之情事，復未據被告或其辯護人就前開證人之陳
      述是否顯有不可信之狀況詳加釋明，又依偵查當時之外部
      附隨環境、條件均未見有何顯不可信之情況，參以上揭法
      條規定，本院自得以證人A 女、盧麗莉、鄭露茜於偵查中
      之證述採為本件證據。
三、至本案所引用之其餘供述及非供述證據，經本院依法踐行調
    查證據程序，檢察官、被告及辯護人均不爭執各該證據之證
    據能力，且亦查無依法應排除其證據能力之情形，是後述所
    引用證據之證據能力均無疑義，先予敘明。
貳、實體部分：
一、訊據被告固坦承98年11月9日有載送A女返家，然矢口否認對
    A 女有何強制猥褻或強制性交等犯行，辯稱：98年11月9 日
    載送A 女返家後，家中僅有伊與A 女在，但伊之後就拿東西
    離開了。除此之外，伊沒有單獨與A 女在家過。伊也沒有對
    A 女為猥褻或性交行為云云。惟查：
（一）被告對證人A 女為兩次性侵害之情節，業據證人A 女於98
      年11月15日警詢時證稱：被告總共對伊性侵害兩次，第一
      次日期伊記不太清楚，大約在一個月前某日下午，伊正從
      廚房拿衣服準備要燙衣服時，被告從伊面前出現，伊嚇一
      跳，被告伸手過來叫要伊不要怕，並用手隔著衣服按壓伊
      胸部，伊趕緊推開被告的手說不用；第二次就是98年11月
      9 日下午2 時許，被告比平常時間還要早來工廠接伊返家
      ，回到家後被告先上樓馬上又下樓，並過來問伊會不會按
      摩，伊回答說不會，但被告仍要求伊幫他按摩，因為被告
      是雇主，所以伊不敢拒絕，被告趴在沙發上，伊站著幫被
      告按摩約15分鐘，結束後，被告問伊多重，伊回答55公斤
      ，伊在量體重時被告從伊背後將伊抱起往沙發坐，並且掀
      起伊的衣服說「不要怕，你生過小孩，我要看看你有沒有
      妊娠紋。」等語，伊嚇得趕緊將衣服往下拉，並且遮住肚
      子，被告的手還是一直遊走在伊前胸按壓，伊一直抵抗，
      並大叫不要，但是被告還是沒有住手。第二次被告掀起伊
      衣服到脖子處，並將伊胸罩往下拉，並說伊的乳頭黑黑的
      ，要檢查，不然會死掉等語，伊邊說邊將衣服拉下並且站
      起來。後來伊一直後退，被告起身將伊拉住，並一直抱住
      伊，此時被告伸手用手指頭隔著內褲插入伊陰道，伊覺得
      很痛。後來被告因為認為老闆娘快要回來了，就鬆手叫伊
      去做事。過程中伊都有拒絕，但是因為被告是老闆，伊害
      怕沒有工作，不敢打被告等語（見上開偵卷第7-10頁），
      及於98年12月24日偵查時證稱：被告第一次對伊性侵害是
      在98年8 月27日後約一個月，在被告中壢家中的廚房，當
      時伊經過廚房，被告通常那個時間不會在家，當天被告在
      家，伊有點被嚇到，被告就問伊你嚇到了嗎，問伊在印尼
      是不是常會這樣，伊說不會，被告就用手從伊肩膀慢慢用
      拍的，拍到伊的胸部，不是一般安撫的拍，感覺是用按的
      ，一直按到伊乳頭上方一點的地方，伊就說不用，伊還好
      ，然後被告就停下來；第二次則是有一天下午兩點左右，
      伊在工廠掃地，被告就要載伊回家，回到家中被告的兒子
      及老闆娘不在，伊換好衣服經過客廳想要整理時，被告問
      伊會不會按摩，伊回答說不會，被告跟伊說不用怕幫他按
      摩，然後被告就趴在沙發上，伊就幫被告按摩，約15分鐘
      後，伊站在被告左邊，被告問伊體重多重，伊說55公斤，
      被告又問伊生完小孩有沒有檢查肚子，就說要幫伊看看有
      沒有妊娠紋，然後伸手拉伊的衣服，伊跟被告說不用，並
      且將衣服往下拉，被告就硬將伊的衣服拉到胸部下方，並
      說不檢查會死掉，當時伊還是一直要把衣服往上拉，然後
      被告就拉伊坐在沙發上，伊一坐下馬上就站起來，被告叫
      伊不要怕，並將伊牛仔褲的扣子打開拉鍊拉下來，伊一直
      將扣子扣上拉鍊拉回去，被告一直要拉伊坐下，接著被告
      又問伊懷孕有沒有檢查胸部，一面用手按伊胸部上面，伊
      跟被告說不要摸伊，被告一直說不要怕，你要檢查。然後
      被告又拉伊的衣服跟胸罩，另一隻手就摸伊的胸部及乳頭
      ，並指著雜誌說你想要什麼，伊說不要，就拉下衣服，並
      且站起來，被告也跟著站起來，從後方將伊抱起來，站在
      伊後方一隻手伸手拉伊牛仔褲的拉鍊，另一隻手抱著伊，
      被告就將手身進牛仔褲內，沒有伸進內褲，手指有插進去
      一點點。後來被告看到天色暗了，就去洗手間洗手，叫伊
      好好工作等語（見上開偵卷第27-29 頁）均證述明確，證
      人A 女指述被告對其性侵害之過程，固然或因時間經過、
      多次相同之訊問、訊問方式之不同，就細節或有所出入而
      未能為完整並相同之陳述，然細譯證人A 女就所述案發情
      境、遭被告藉口身體接觸之理由、觸碰之位置，乃至於隔
      著衣物遭被告性侵害等情節，均前後證述一致。故證人 A
      女就同一事實之多次陳述先後縱稍有差異，此乃細節未交
      代清楚，或描述用語不同，省略片段情節，或紀錄之詳簡
      有異所致，均難指為瑕疵。況證人A 女於檢察官偵查時，
      就被告對其性侵害情節所為之證述均具結以擔保其證詞之
      真實性及憑信性，以證人A 女之智識程度，亦當瞭解偽證
      、誣告之刑責非輕，A 女亦無由即甘冒偽證、誣告之風險
      ，虛捏不堪之受害情節，誣指被告入罪之動機與必要。再
      者，證人即113 專線之翻譯人員盧麗莉於本院審理時證稱
      ：伊在98年11月13日有接到A 女電話，當時是經過三方通
      話，客服問A 女問題，伊負責當場翻譯。當時客服有問 A
      女來臺灣多久，發生什麼事情需要幫忙，A 女說被他的男
      雇主摸胸部及下體，當時A 女說是打電話來的前兩、三天
      發生，後來又說是四天，A 女說他不太記得。A 女說總共
      被雇主性侵害兩次，並說第一次是隔著衣服摸胸部，第二
      次就是直接將衣服扯掉伸手進去摸胸部及下體，客服有問
      他，A 女有說雇主有用手指插入他的下體，但這兩次都並
      沒有說正確的時間、地點為何，A 女並且有說他有反抗，
      說要告訴老闆娘，這樣才逃脫。客服人員有詢問雇主是在
      何種情況下對她做不禮貌的行為，A 女說當時被告要她幫
      他按摩，但並沒有提到要檢查妊娠紋的事情，因為A 女當
      時語氣很平靜，伊判斷A 女當時應該沒有立即性的危險，
      所以才等星期一請社工與A 女聯繫等語（見本院訴字卷第
      78-88 頁），及證人鄭露茜即113 專線之翻譯人員於本院
      審理時證稱：伊在98年11月15日接到A 女來電，伊是使用
      印尼話與A 女交談，當時A 女感覺很害怕，講話很小聲很
      慢，A 女對客服人員表示，若是老闆娘不在家，被告就會
      對她不禮貌、毛手毛腳，她要告雇主，但A 女沒有提到被
      告如何對她不禮貌及本案性侵害的細節部分等語（見本院
      訴字卷88 -91頁），A 女就遭性侵之細節及之經過，雖未
      明確告知113 專線之人員即證人盧麗莉、鄭露茜，然證人
      A 女所述確遭被告性侵之次數及其梗概，均與證人A 女前
      揭證述情節相符，益徵證人A 女上開證述所言非虛，應堪
      採信。
（二）辯護人固然主張證人A 女係對薪資條件不滿，才挾怨報復
      而誣指被告性侵害等語。而A 女於案發後之98年11月13日
      及15日與113 求助電話聯繫時，固然亦確實有提到薪資及
      要換工作乙情，然證人即113 專線翻譯人員盧麗莉於本院
      審理時證稱：「（問：談話過程中，告訴人除了提到他被
      性侵害的事情，還有無提到他來臺灣的事情？）有講到薪
      水的事情，他說他的薪水他不是很清楚。」、「（問：被
      害人說雇主之薪資不清楚，有無具體說明？）沒有。」、
      「（問：她有無提到雇主及雇主家人對他好或是壞，或是
      工作時間長短？）沒有，他只有講到薪資不清楚這部分。
      」、「（問：你說被害人聽不懂你的問題，他一直在講想
      講的問題，是否有一直不斷打斷你的問話，然後一直講到
      他的薪資？）沒有。只有中間提到兩次薪資不清楚。」、
      「（問：在你的對話內容，被害人都是講性侵害還是講薪
      資的部分？）幾乎都是講性侵害的部分。」等語（見本院
      訴字卷第80頁、第82頁、第83頁），而同年月15日A 女再
      撥打113 專線求助時，A 女所講述之情節業據證人即翻譯
      人員鄭露茜於審理時亦證稱：「（問：告訴人有無提到他
      的薪資多或是少？）他說雇主好像沒有很準時給他薪資。
      」、「（問：告訴人有無提到他要對薪資或是工作時間來
      告雇主？）沒有。」、「（問：妳稱告訴人表示要告雇主
      ，是要告哪方面？）雇主對他沒有禮貌，他還有講到他要
      換雇主。」、「（問：妳覺得告訴跟你們通話，他的重點
      為何？）他要告雇主，還要換工作。」等語明確（見本院
      訴字卷第89頁、第90頁），是A 女在以113 專線向外求援
      之過程中，主要需求及陳述內容重點均係其遭被告性侵害
      及希望外界提供援助，至於薪資部分依證人盧麗莉、鄭露
      茜前揭證述，要非A 女撥打113 專線之主要陳述內容及尋
      求協助之目的，充其量僅附帶提及或抱怨爾，且況若A 女
      欲爭取更優渥之薪資或工作條件，當以陳述薪資過低或工
      時過長為重點，要不會如證人盧麗莉、鄭露茜前揭證述僅
      「附帶」提及，再參以證人A 女於警詢最後詢問其補充意
      見時曾稱：伊所述實在，沒有意見補充，但伊怕伊沒有證
      據怕自己告不成，還怕伊會因為這件事情被遣返回印尼等
      語（見上開偵卷第9 頁反面），是可見證人A 女對於揭發
      被告性侵害一事可能會遭遣返而對己不利已有疑慮在前，
      又豈會希冀藉由此為手段來達到更換雇主或調整工作條件
      之目的，要與常情不合，是辯護人前揭主張均與卷證內客
      觀事證不符，均難採為有利被告之認定。
（三）次按測謊鑑定，係依一般人在說謊時，會產生遲疑、緊張
      、恐懼、不安等心理波動現象，乃以科學方法，由鑑定人
      利用測謊儀器，將受測者之上開情緒波動反應情形加以紀
      錄，用以判別受測者之供述是否真實。故測謊鑑定，倘鑑
      定人具備專業之知識技能，復事先獲得受測者之同意，所
      測試之問題及其方法又具專業可靠性時，該測謊結果，如
      就否認犯罪有不實之情緒波動反應，雖不能採為有罪判決
      之唯一證據，但非無證據能力，仍得供裁判之佐證（最高
      法院88年度台上字第5038號裁判要旨參照）。臺灣桃園地
      方法院檢察署在經被告同意至內政部警政署刑事警察局測
      謊後，囑託內政部警政署刑事警察局對其進行測謊鑑定，
      經該局測謊鑑定人員蕭志平以熟悉測試法及區域比對法對
      被告進行測謊鑑定，被告就「(一)你有沒有用手只插入他（
      被害人0000-0000 ）的下體？(二)有關本案，你有沒有在客
      廳用手指插入他（被害人0000-0000 ）的下體？(三)你有沒
      有摸他（被害人0000-0000 ）的胸部？」等問題經測試後
      有不實反應，研判被告有說謊，有內政部警政署刑事警察
      局99年4 月22日刑鑑字第0990053819號測謊報告書、測謊
      鑑定過程參考資料（含測謊鑑定資料表、測謊鑑定說明書
      、測謊圖譜分析量化表、測謊儀器測試具結書）等件在卷
      可稽（見上開偵卷第76-89 頁）。被告經測謊鑑定認其對
      於上揭3 個問題的測試呈不實反應，研判被告有說謊，再
      參以上揭本院之認定，益見被告所辯未性侵害A 女云云顯
      非實在。
（四）綜上，本件事證明確，被告涉犯強制猥褻、強制性交等犯
      行均堪認定，應依法論科。
（五）至辯護人聲請調查證人A 女之友人ASOK所使用之門號0000
      000000號及A 女所使用之0000000000號行動電話之使用人
      及申辦人，並調閱上開門號之於99年9 月9 日至同年9 月
      15日之通聯記錄，並聲請調閱測謊鑑定錄影之母帶後進行
      勘驗之部分，因本院就本案現存之證據資料已認定如前，
      上開聲請均核無必要。另辯護人聲請傳喚之證人林景惠，
      許素暖、宋惠琴等人，待證事實均為A 女曾對薪資條件不
      滿意，然此部分與本案構成要件事實無涉，且亦不足以構
      成證人A 女誣陷被告之事由，業已論述如前，是均無傳喚
      之必要，併予敘明。
二、論罪科刑：
（一）按稱性交者，謂非基於正當目的所為之下列性侵入行為：
      一以性器進入他人之性器、肛門或口腔，或使之接合之行
      為。二、以性器以外之其他身體部位或器物進入他人之性
      器、肛門或使之接合之行為。刑法第10條第5 項定有明文
      。而稱猥褻者，其行為在客觀上足以誘起他人性慾，在主
      觀上足以滿足自己性慾之謂。刑法上之猥褻罪，係指姦淫
      以外，足以興奮或滿足性慾之一切色情行為而言（最高法
      院63年臺上字第2235號判例意旨參照）；次按刑法第 221
      條強制性交罪及同法第224 條強制猥褻罪中所謂「強暴」
      ，係指直接或間接對被害人之身體加諸有形強制力，以圖
      排除被害人抗拒而言；「脅迫」則係指行為人以威嚇加之
      於被害人，使其精神上萌生恐懼之心理致未為抗拒；又所
      稱「其他違反其意願之方法」者，係指本條所列舉之強暴
      、脅迫、恐嚇、催眠術以外，其他一切違反而言，不以類
      似於所列舉之強暴、脅迫、恐嚇、催眠術等相當之其他強
      制方法，足以壓抑被害人之性自主決定權為必要，意即「
      其他違反其意願之方法」，係同項「強暴、脅迫、恐嚇、
      催眠術」之補充規定。強暴、脅迫之方法固可認係違反被
      害人之意願，但非謂「違反其意願之方法」，即當然係強
      暴、脅迫之行為（最高法院97年度臺上字第398 號判決及
      最高法院97年度第5 次刑事庭會議決議均同此意旨），故
      有關是否違反被害人意願乙情，除探求被害人之主觀感受
      外，亦應參酌卷內所存之客觀資料，合為勾稽被害人於「
      遭受侵害時」之性自主決定權是否遭受壓制，換言之，只
      須被害人對行為人之行為表示反對之意，行為人猶罔顧被
      害人之意願而為性交或猥褻行為，即該當強制性交罪或強
      制猥褻之構成要件。查被告利用身為A 女雇主之身份，對
      A 女為上開猥褻及性交行為，A 女雖礙於被告係其雇主身
      份，於遭性侵過程中雖未有極力排斥或抗拒，或與被告發
      生扭打、掙扎等情狀，然過程中均有向被告表示拒絕、不
      要或將衣服拉回、欲離去之意，均業據證人A 女於警詢、
      偵查時證述明確（見上開偵卷第8 頁反面、第28-29 頁）
      ，而被告對A 女為上開猥褻及性交行為時，亦應知悉已經
      違反被害人之主觀意願無訛，是核被告所為，係犯刑法第
      224 條之強制猥褻罪及第221 條第1 項之強制性交罪。
（三）本件事實欄一、（二）被告以違反A 女意願之方法，按壓
      A 女胸部及乳頭之猥褻行為，為強制性交之高度行為所吸
      收，不另論罪。
（四）被告對A 女所犯強制猥褻罪及強制性交罪，犯意各別、行
      為互殊，應予分論併罰。
（五）爰審酌被告為A 女之雇主，理應謹守份際，反竟為滿足一
      己私慾，利用與A 女在家獨處之機會對其之為猥褻行為及
      性交行為，對於A 女身心健全侵害甚鉅，誠屬不該，兼衡
      其犯後始終否認犯行，並多方飾詞否認，毫無悔悟之意，
      及其動機、手段、素行、智識程度等一切情狀，分別量處
      如主文所示之刑，並定其應執行之刑，以示懲儆。
據上論斷，應依刑事訴訟法第299 條第1 項前段，刑法第221 條
第1 項、第224 條、第51條第5 款，判決如主文。
本案經檢察官洪敏超到庭執行職務。
中    華    民    國    100     年    10    月  7     日
                  刑事第十二庭審判長法  官  許雅婷
                                    法  官  陳威帆
                                    法  官  黃裕民
以上正本證明與原本無異。
如不服本判決應於收受判決後10日內向本院提出上訴書狀，並應
敘述具體理由。其未敘述上訴理由者，應於上訴期間屆滿後20日
內向本院補提理由書( 均須按他造當事人之人數附繕本) 「切勿
逕送上級法院」。
                                    書記官  蕭秀蓉
中    華    民    國   100    年    10    月    7     日
附錄本案論罪科刑之法條：
中華民國刑法第221條
（強制性交罪）
對於男女以強暴、脅迫、恐嚇、催眠術或其他違反其意願之方法
而為性交者，處 3 年以上 10 年以下有期徒刑。
前項之未遂犯罰之。
中華民國刑法第224條
（強制猥褻罪）
對於男女以強暴、脅迫、恐嚇、催眠術或其他違反其意願之方法
，而為猥褻之行為者，處 6 月以上 5 年以下有期徒刑。